【裁判字號】    88,毒抗,791
【裁判日期】    890131
【裁判案由】    聲請觀察勒戒
【裁判全文】
臺灣高等法院臺中分院刑事裁定              八十九年度毒抗字第七九一號
    抗  告  人
    即  被  告  甲○○
右抗告人因違反毒品危害防制條例案件，經檢察官聲請觀察、勒戒，不服臺灣台中地
方法院八十八年十月十五日裁定（八十八年度毒聲字第五九五二號），提起抗告，本
院裁定如左：
    主      文
抗告駁回。
    理      由
一、本件原審裁定意旨如附件所載。
二、按犯毒品危害防制條例第十條之施用毒品罪者檢察官應先將被告送勒戒處所觀察
    、勒戒，同條例第二十條第一項定有明文，而檢察官為上開處分者，應先向法院
    聲請裁定，觀察勒戒處分執行條例第三條第一項並明白規定。
三、抗告意旨略以：抗告人即被告甲○○於八十八年八月二十二日為警採取之尿液，
    警方採尿時並無經抗告人確認後封上封條並蓋上指摸，故送驗之尿液非抗告人所
    有，原審據以裁定，尚有未當，為以提起本件抗告云云。
四、經查，抗告人甲○○於八十八年四月二十二日凌晨四時五分許，在台中市南屯區
    ○○○路三九九號為警攔截盤查，在其所駕Ｔ６─九○七號營業小客車內查獲乘
    客陳志遠所有安非他命一包，並採取抗告人尿液，於封瓶前警方訊以：「警方提
    供之尿瓶是否潔淨？尿液是否你親解親封印？」時，抗告人供稱：「尿瓶是乾淨
    。尿液是我親解親封印」等語，並在「尿液代號與真寫姓名對照表」蓋上指印，
    其尿液檢體代號Ｆ８１４１２送台中衛生局檢驗結果，確呈甲基安非他命陽性反
    應各節，業經本院調閱台灣台中地方法院八十八年度毒偵字第一○二一號卷屬實
    ，原審據以裁定抗告人施用第二級毒品，應送勒戒處所觀察、勒戒，自無不合。
    抗告人意旨持上開理由，指摘原審裁定不當，委無可採，其抗告無理由，應予駁
    回。
據上論斷，應依觀察勒戒處分執行條例第三條第四項，刑事訴訟法第四百十二條，裁
定如主文。
中      華      民      國     八十九     年      一      月   三十一   日
                                   臺灣高等法院臺中分院刑事第四庭
                                         審判長法  官  沈  佛  家
                                               法  官  張  祺  祥
                                               法  官 胡  國  棟
右正本證明與原本無異。
不得再抗告。
                                               書記官  吳  麗  慧
中      華      民      國     八十九     年      二      月     二     日
                                                                        Ｄ
臺灣臺中地方法院刑事裁定                      八十八年度毒聲字第五九五二號
    聲  請  人  臺灣台中地方法院檢察署檢察官
    被      告  甲○○  男  二十六歲（民國○○○年○月○○日生）
                        住台中市○○區○○路二四六號之二
                        身分證統一編號：Ｂ一二五九九二九七號
右列被告因違反毒品危害防制條例案件，經檢察官聲請送觀察、勒戒（八十八年度聲
觀字第三五八六號、八十八年度毒偵字第一○二一號），本院裁定如左：
    主  文
甲○○施用第二級毒品，應送勒戒處所觀察、勒戒。
    理  由
一、聲請意旨略以：被告甲○○於民國八十八年八月二十二日或前二日內，在不詳地
    點，施用第二級毒品安非他命一次，嗣於八十八年八月二十二日凌晨四時五分許
    ，在台中市南屯區○○○路三九九號前為警查獲之事實，雖為被告矢口否認，然
    查獲當天所採被告之尿液經送檢驗結果，呈甲基安非他命陽性反應，此有台中市
    衛生局出具之煙毒尿液檢驗成績書一紙附卷可稽，爰依毒品危害防制條例第二十
    條第一項，及觀察勒戒處分執行條例第三條第一項規定，聲請裁定將被告送勒戒
    處所觀察、勒戒。
二、經核屬實，應依毒品危害防制條例第二十條第一項、觀察勒戒處分執行條例第三
    條第一項，裁定如主文。
中      華      民      國    八十八    年      十      月     十五     日
                                    臺灣台中地方法院刑事第三庭
                                          法  官    李  秋  娟
右正本證明與原本無異。
如不服本裁定，應於裁定送達後五日內向本院提出抗告狀。
                                          書記官
中      華      民      國    八十八    年      十      月     十九     日


司法院資訊處製作；財團法人民間司法改革基金會備份。
